臺灣臺北地方法院民事裁定
111年度抗字第347號
抗  告  人  胡秀玲  
相  對  人  和潤企業股份有限公司

法定代理人  劉源森  


上列當事人間聲請本票裁定事件，抗告人對於民國111年4月19日
本院簡易庭司法事務官所為111年度司票字第5585號民事裁定提
起抗告暨聲請移轉管轄，本院裁定如下：
    主  文
抗告駁回。
抗告程序費用新臺幣壹仟元由抗告人負擔。
    理  由
一、按執票人向本票發票人行使追索權時，得聲請法院裁定後強
    制執行，票據法第123條定有明文。次按票據法第123條所定
    執票人就本票聲請法院裁定強制執行事件，由票據付款地之
    法院管轄，非訟事件法第194條第1項亦定有明文。又執票人
    依票據法第123條規定，向本票發票人行使追索權時，聲請
    法院裁定對發票人之財產強制執行者，其性質與非訟事件無
    殊，法院就本票形式上之要件是否具備予以審查為已足（最
    高法院56年台抗字第714號裁定、57年台抗字第76號裁定意
    旨參照）。 
二、本件相對人聲請意旨略以：相對人執有抗告人於民國110年5
    月11日簽發、票面金額新台幣（下同）30萬元，付款地在台
    北市○○區○○路000號15樓，利息按年息16%計算，並免除作成
    拒絕證書，到期日為1ll年3月7日之本票乙紙（下稱系爭本
    票），詎於到期後經提示未獲付款，為此提出系爭本票，聲
    請裁定就票面金額及依約定年息計算之利息，准許強制執行
    等語。原裁定認相對人之聲請與票據法第123條規定相符而
    裁定准許強制執行。
三、抗告人抗告意旨略以：本件係本票准許強制執行之訴，依強
    制執行法第7條第1項及第4項有「強制執行由應執行之標的
    物所在地或應為執行行為地之法院管轄、受理強制執行事件
    之法院，須在他法院管轄區内為執行行為時，應囑託該他法
    院為之。」之規定，因抗告人之住所地在「南投縣」，為系
    爭本票付款地，屬台灣南投地方法院轄區内，相對人竟向無
    管轄權之鈞院提起訴訟，於法顯有未合，是本件應由台灣南
    投地方法院管轄，爰提起抗告，將本件移送於該管轄法院處
    理。
四、經查，本件相對人主張之事實，業據其提出系爭本票為證，
    經原審就系爭本票為形式上之審查，認其已具備本票各項應
    記載事項，合於票據法第120條規定，屬有效之本票，乃依
    同法第123條裁定准許強制執行，核無不合。又系爭本票記
    載付款地在相對人總公司所在地即台北市○○區○○路000號15
    樓，是相對人向本院聲請本票裁定，合於非訟事件法第194
    條第1項之規定，本院自有管轄權，則抗告人以其住所地在
    南投縣為系爭本票付款地為由提起本件抗告並聲請移轉管轄
    云云，即無從准許。準此，原審據此裁定系爭本票准予強制
    執行，核無不合。抗告意旨指摘原裁定不當，求予廢棄，為
    無理由，應予駁回。
五、據上論結，本件抗告為無理由，爰依非訟事件法第46條、第
    21條第2項、第24條第1項，民事訴訟法第495條之1第1項、
    第449條第1項、第95條、第78條，裁定如主文。
中　　華　　民　　國　　111 　年　　8 　　月　　29　　日
                  民事第四庭  審判長法  官  蔡政哲
                                    法  官  洪文慧
　　　　　　　　　　　　　　　　　　法  官  陳靜茹
以上正本係照原本作成。
本裁定不得再抗告。
中　　華　　民　　國　　111 　年　　8 　　月　　29　　日
                                    書記官  蔡汶芯